【裁判字號】    97,易緝,90
【裁判日期】    970318
【裁判案由】    竊盜
【裁判全文】
臺灣臺中地方法院刑事判決              97年度易緝字第90號
公  訴  人  臺灣臺中地方法院檢察署檢察官
被      告  甲○○
                  （另案羈押於臺灣嘉義看守所）
上列被告因竊盜案件，經檢察官提起公訴（96年度偵字第2770號
），被告於準備程序中就被訴事實為有罪之陳述，受命法官於聽
取當事人之意見後，本院合議庭裁定改以簡式審判程序審理，判
決如下：
    主    文
甲○○攜帶兇器竊盜，累犯，處有期徒刑拾月。扣案之黑色手套
壹雙、手電筒壹支、自製開鎖工具壹支、老虎鉗壹支、防狼噴霧
器壹支均沒收；又攜帶兇器，毀壞門扇竊盜，累犯，處有期徒刑
玖月。扣案之黑色手套壹雙、手電筒壹支、自製開鎖工具壹支、
老虎鉗壹支、防狼噴霧器壹支均沒收；又攜帶兇器竊盜未遂，累
犯，處有期徒刑柒月。扣案之黑色手套壹雙、手電筒壹支、自製
開鎖工具壹支、老虎鉗壹支、防狼噴霧器壹支均沒收。應執行有
期徒刑壹年拾月。扣案之黑色手套壹雙、手電筒壹支、自製開鎖
工具壹支、老虎鉗壹支、防狼噴霧器壹支均沒收。
    犯罪事實
一、甲○○曾於民國九十四年間，因加重竊盜案件，經臺灣嘉義
    地方法院於九十四年十二月一日，以九十四年度朴簡字第一
    七七號判處有期徒刑六月確定，於九十五年二月二十三日易
    科罰金執行完畢。詎甲○○猶不知悛悔警惕，復意圖為自己
    不法之所有，穿戴黑色手套一雙，持手電筒一支作為照明工
    具，攜帶客觀上足供兇器使用之自製開鎖工具、老虎鉗及防
    狼噴霧器各一支，為下列加重竊盜犯行：
（一）於九十六年一月十六日二十三時許，至丁○○經營之「杯
      樂飲料店」（址設臺中縣豐原市○○路一九三號，非住宅
      或有人居住之建築物），利用該店夜間打烊無人之際，持
      自製開鎖工具開啟該店鐵捲門，入內行竊丁○○所有之現
      金新臺幣（下同）二千元、保單三份（無故侵入他人建築
      物部分未據告訴），得手後逃逸。
（二）於九十六年一月十七日零時三十分許，至乙○○經營之「
      素食餐廳」（址設臺中縣豐原市○○路二八九號，非住宅
      或有人居住之建築物），利用該店夜間打烊無人之際，持
      自製開鎖工具開啟該店鐵捲門，並毀壞鑲嵌於鋁門門扇上
      之門鎖後，入內行竊乙○○所有之零錢一千餘元（無故侵
      入他人建築物部分未據告訴），得手後逃逸。
（三）於九十六年一月十七日一時許，至丙○○經營之「滷味攤
      」（址設臺中縣豐原市○○路五五號，非住宅或有人居住
      之建築物）利用該店夜間打烊無人之際，持自製開鎖工具
      開啟該店鐵捲門，入內著手行竊財物，嗣因甲○○發現店
      外有人經過，心生畏懼而自行中止竊盜行為，致未生竊得
      財物之結果。
二、嗣因丁○○發現財物失竊後，自行調閱店內監視器錄影資料
    ，發現甲○○行竊財物之影像，遂報警處理，經警方調閱臺
    中縣豐原市○○里里○住○○路口監視器錄影資料，在臺中
    縣豐原市○○路與成功路口及同市○○路與中興路口監視錄
    影中，發現甲○○使用之交通工具車型為本田牌銀色一千六
    百ＣＣ及車號為ＩＩ－二一六九號，並循線查知甲○○係向
    總輪小客車租賃有限公司租用該車，經調取甲○○年籍資料
    後，於九十六年一月十八日二時三十分許，在嘉義市○區○○路九一一巷口，甲○○停放上開自用小客車處，查獲甲○○持有丁○○失竊之保單三份，並扣得甲○○所有供上開犯
    罪所用之黑色手套一雙、手電筒一支、自製開鎖工具一支、
    老虎鉗一支及防狼噴霧器一支。甲○○並在犯罪事實一之（
    二）、（三）之竊盜犯行未被發覺前，向警方自首而接受裁
    判，因而查悉上情。
三、案經臺中縣警察局豐原分局報告臺灣臺中地方法院檢察署檢
    察官偵查起訴。
    理    由
一、上開犯罪事實，迭據被告甲○○於警詢、檢察官及本院審理
    時坦承不諱，核與被害人丁○○、乙○○、丙○○於警詢時
    證述被害情節相符。此外，並有臺中縣警察局豐原分局搜索
    扣押筆錄、扣押物品目錄表、丁○○簽具之贓物認領保管單
    、監視器翻拍照片、臺中縣警察局豐原分局九十六年二月二
    十六日中縣豐警偵字第Ｚ○○○○○○○○○號函附之竊盜
    案件現場照片及職務報告附卷可稽及被告所有供上開竊盜犯
    罪所用之黑色手套一雙、手電筒一支、自製開鎖工具一支、
    老虎鉗一支、防狼噴霧器一支扣案可資佐證，本案事證明確
    ，被告犯行洵堪認定。
二、按刑法第三百二十一條第一項第三款之攜帶兇器竊盜罪，係
    以行為人攜帶兇器竊盜為其加重條件。此所謂兇器，其種類
    並無限制，凡客觀上足對人之生命、身體、安全構成威脅，
    具有危險性之兇器均屬之。且祇須行竊時攜帶此種具有危險
    性之兇器為已足，並不以攜帶之初有行兇之意圖為必要（最
    高法院七十九年臺上字第五二五三號判例參照）。經查，扣
    案之自製開鎖工具為金屬製品，且經被告甲○○研磨成尖銳
    狀；老虎鉗為金屬製品，質硬而鈍重；防狼噴霧器為仿手槍
    形狀，質硬而鈍重，且得發射出噴霧，客觀上均足以對人之
    生命、身體、安全構成威脅，具有危險性，自屬兇器。而乙○○經營之「素食餐廳」鋁門上之門鎖係鑲嵌於該鋁門上，
    係屬門扇的一部分。核被告就犯罪事實一之（一）所為，係
    犯刑法第三百二十一條第一項第三款之攜帶兇器竊盜既遂罪
    ；就犯罪事實一之（二）所為，係犯刑法第三百二十一條第
    一項第三款、第二款之攜帶兇器，毀壞門扇竊盜既遂罪；就
    犯罪事實一之（三）所為，係犯刑法第三百二十一條第二項
    、第一項第三款之攜帶兇器竊盜未遂罪。公訴意旨認犯罪事
    實一之（一）、（二）、（三）部分，另該當刑法第三百二
    十一條第一項第一款之夜間侵入住宅或有人居住之建築物的
    加重條件；犯罪事實一之（一）、（三）部分，另該當刑法
    第三百二十一條第一項第二款之毀越門扇或安全設備的加重
    條件。惟按刑法第三百二十一條第一項第一款，所謂有人居
    住之建築物，係指該建築物事實上有人居住而言。雖不以行
    竊當時該居住之人適在其內為必要，但倘平時並無人居住時
    ，即不能論以該條款之罪，蓋本款之所以加重其刑，除因其
    侵害財產監督權外，且妨害居住之安寧之故（最高法院六十
    四年臺上字第三一六四號判例參照）。而上開「杯樂飲料店
    」、「素食餐廳」及「滷味攤」均係店面，並無人居住；而
    被告係用自製開鎖工具開啟「杯樂飲料店」及「滷味攤」之
    鐵捲門後入內行竊財物，並未破壞任何門扇或安全設備等情
    ，有臺中縣警察局豐原分局九十六年二月二十六日中縣豐警
    偵字第Ｚ○○○○○○○○○號函附之職務報告附卷可稽，
    顯然上開處所並非住宅或有人居住之建築物，且除「素食餐
    廳」外，被告並無再有毀越門扇或安全設備之情事，並不該
    當刑法第三百二十一條第一項第一款、第二款之加重條件，
    公訴意旨雖有誤認，惟業據公訴檢察官當庭更正起訴法條，
    附此說明。被告曾於九十四年間，因加重竊盜案件，經臺灣
    嘉義地方法院於九十四年十二月一日，以九十四年度朴簡字
    第一七七號判處有期徒刑六月確定，於九十五年二月二十三
    日易科罰金執行完畢等情，有臺灣高等法院被告前案紀錄表
    在卷足憑，被告前受有期徒刑執行完畢，五年以內再故意犯
    本件有期徒刑以上之三罪，均為累犯，均依刑法第四十七條
    第一項規定，加重其刑。被告著手於犯罪事實一之（三）竊
    盜行為之實行，而因己意中止，為中止犯，爰依刑法第二十
    七條第一項規定減輕其刑；被告於犯罪事實一之（二）、（
    三）竊盜犯行未被發覺前，向警方自首而接受裁判，有警員
    蔡呈瑞製作之職務報告在卷可證，本院審酌被告自首上開犯
    罪，減少司法資源的浪費，爰均依刑法第六十二條前段規定
    減輕其刑。上開犯罪事實一之（二）、（三）竊盜犯行，同
    時有加重及減輕事由，爰依刑法第七十一條第一項規定，先
    加後減之。被告所犯上開三罪，犯意各別，應分論併罰。爰
    審酌被告已有竊盜、偽造文書、公共危險、恐嚇等刑事前案
    紀錄，有臺灣高等法院被告前案紀錄表在卷可稽，被告年輕
    力壯，不思以正當途徑掙取金錢，妄想不勞而獲，任意侵害
    他人對財產權之管領，犯罪動機及目的均非良善，惡性非輕
    ，惟斟酌被告於本院審理時均已坦承犯行，態度尚稱良好等
    一切情狀，分別量處如主文所示之刑，並定其應執行之刑，
    以示懲儆。扣案之黑色手套一雙、手電筒一支、自製開鎖工
    具一支、老虎鉗一支、防狼噴霧器一支，係被告所有，供上
    開犯罪所用之物，業據被告供陳在卷，爰依刑法第三十八條
    第一項第二款規定宣告沒收。
三、被告甲○○犯罪時間雖均在九十六年四月二十四日以前，然
    被告係於中華民國九十六年罪犯減刑條例施行前之九十六年
    四月二十四日經本院發布通緝，且未於九十六年十二月三十
    一日以前自動歸案接受審判，迄至九十七年二月一日，始經
    警方在嘉義市○區○○路一六Ｏ號通緝到案等情，有本院九
    十六年四月二十四日九十六年中院慶刑緝字第三四六號通緝
    書、嘉義市政府警察局第二分局通緝案件報告書在卷可證，
    依該條例第五條規定，不得依該條例減刑，附此說明。
據上論斷，應依刑事訴訟法第二百七十三條之一第一項、第二百
九十九條第一項前段，刑法第三百二十一條第一項第二款、第三
款、第二項、第四十七條第一項、第二十七條第一項、第六十二
條前段、第五十一條第五款、第三十八條第一項第二款，刑法施
行法第一條之一第一項、第二項前段，判決如主文。
中    華    民    國    97    年    3     月    18    日
                  刑事第十三庭  法  官  陳  得  利
上正本證明與原本無異
如不服本判決應於送達後十日內向本院提出上訴狀
                                書記官
中    華    民    國    97    年    3     月    18    日
附錄本案論罪科刑法條全文：
中華民國刑法第三百二十一條
犯竊盜罪而有左列情形之一者，處六月以上、五年以下有期徒刑
：
一、於夜間侵入住宅或有人居住之建築物、船艦或隱匿其內而犯
    之者。
二、毀越門扇、牆垣或其他安全設備而犯之者。
三、攜帶兇器而犯之者。
四、結夥三人以上而犯之者。
五、乘火災、水災或其他災害之際而犯之者。
六、在車站或埠頭而犯之者。
前項之未遂犯罰之。


司法院資訊處製作；財團法人民間司法改革基金會備份。
